【裁判字號】    89,易,3028
【裁判日期】    900301
【裁判案由】    傷害
【裁判全文】
臺灣臺南地方法院刑事判決                        八十九年度易字第三二八號
    公  訴  人  臺灣台南地方法院檢察署檢察官
    被      告  乙○○
    選任辯護人  王成彬
右列被告因傷害案件，經檢察官提起公訴(八十九年度偵字第八三六五號)，本院判決
如左：
    主  文
乙○○無罪。
    理  由
一、公訴意旨略以：被告乙○○與甲○○○係男女同居關係，因乙○○懷疑甲○○○
    另結新歡，二人於民國八十九年六月十一日下午二十三時許，在台南縣山上鄉山
    上村自來水廠前發生爭吵，乙○○竟基於傷害人身體之犯意，出手毆打甲○○○
    ，致甲○○○受有（一）左眼眶、右前胸及左大腿挫傷，（二）左大腿擦傷之傷
    害。因認被告涉有刑法第二百七十七條第一項之傷害罪云云。
二、按犯罪事實，應依證據認定之，無證據不得推定其犯罪事實。又不能證明被告犯
    罪者，應諭知無罪之判決，刑事訴訟法第一百五十四條、第三百零一條第一項分
    別定有明文。至告訴人於刑事訴訟法上與被告乃立於對立之地位，其之指訴乃以
    使被告受刑事追訴處分為目的，仍應調查其他必要之證據，以察其是否與事實相
    符，始得採為認定被告犯罪之依據。
三、經查公訴人認被告涉有傷害罪嫌，無非以告訴人甲○○○之指訴，及台南醫院之
    診斷證明書為主要依據。訊據被告則堅決否認有上開犯行，辯稱：「當晚由我開
    車先去台南逛公園，回程時她在車上說要我離婚，我不從，就抓我，我緊急煞車
    ，她頭撞到置物箱」等語。查告訴人於警訊時指稱：八十九年六月十一日晚間二
    十三時左右，在台南縣山上鄉○○村○○○○○道路，在我的自小客車內毆打我
    的左眼部分，胸部和左大腿等語，惟於本院八十九年十二月二十八日審理時復指
    稱六月十一日打找後，直到六月十四日我很不舒服，帶我到國術館去看醫生，六
    月十七日又打我，我到十九號才到台南醫院去驗傷，是告訴人前後指訴被打之日
    期前後已有不符。再查一般自小客車車內空間有限，乘員在車內翻轉騰挪均有困
    難，而查被告所提出之六月十九日台南醫院之驗傷單所記載告訴人並受有一處左
    大腿後側靠近臀部部分三×，四公分之傷害，而上開受傷部位，顯難於車內造成
    ，故告訴人稱上開傷勢是在車內遭被告以手毆打造成，顯與一般常情不符，告訴
    人指訴是否與事實相符，即非無疑。末查告訴人指訴於六月十一日及六月十七日
    分遭被告毆打一次，惟查被告於警訊中所提出之台南醫院驗傷單，就醫日期為六
    月十九日，是該驗傷單所記載之傷勢，究為何日所造成，尚有不明，則該驗傷單
    亦無從為被告不利之依憑。
四、綜上所述，公訴人所提之證據均難為被告有罪之認定，此外復查無其他積極證據
    足資證明被告等人有公訴人所指之犯行，不能證明被告犯罪，依法應諭知無罪之
    判決。
據上論斷，應依刑事訴訟法第三百零一條第一項，判決如主文。
中      華      民      國      九十        年      三      月  一      日
                                  臺灣臺南地方法院刑事第四庭
                                      法  官      鄧  希  賢
右正本證明與原本無異。
如不服本判決，應於判決送達後十日內向本院提出上訴狀( 應附繕本 )。
                                      書記官      陳  美  蓉
中      華      民      國      九十        年      三      月  一      日


司法院資訊處製作；財團法人民間司法改革基金會備份。
